臺灣臺南地方法院刑事判決　　　　　　　　　　　　九十一年度易字第一一八四號
　　公　訴　人　臺灣臺南地方法院檢察署檢察官
　　被　　　告　廖　文　獻
　　　　　　　　丙　○　○
　　　　　　　　乙　○　○
右列被告因恐嚇取財等案件，經檢察官提起公訴（九十一年度營偵字第二三六號），
本院判決如左：
    主  文
廖文獻連續意圖為自己不法之所有，以恐嚇使人將本人之物交付，處有期徒刑壹年。
扣案之0000000000號行動電話（含ＳＩＭ卡）壹支及鴿網壹張、小網袋貳
拾伍個，均沒收
丙○○、乙○○結夥三人以上竊盜，各處有期徒刑捌月。扣案之鴿網壹張、小網袋貳
拾伍個，均沒收。
    事  實
一、廖文獻基於意圖為自己不法所有之概括犯意，於民國九十一年二月十八日某時，
    在臺南縣東山鄉東河村牛稠子農田架設捕網，連續竊取壬○○、丁○○、己○○
    所有在其管領中而從各地放飛途經該處之賽鴿各一隻，得手後，即依賽鴿腳環上
    之電話號碼，以其所有之Ｚ000000000號行動電話等電話連續恐嚇壬○○、丁○○、己○○三人謂欲取回渠等所有之賽鴿，需交付每隻新臺幣（下同）
    一千五百元至二千五百一十元不等之代價，並需將款項匯入其子廖偉傑（不知情
    ）新營市太子宮郵局局號0000000號、帳號0000000號之帳戶內，
    始將賽鴿放回，致壬○○、丁○○、己○○心生畏懼，恐無法取回賽鴿，乃均依
    廖文獻指示，各將二千五百一十元、一千五百元、二千三百元之款項匯入上開帳
    戶內，廖文獻始將上開賽鴿放回予壬○○、丁○○、己○○；廖文獻並夥同丙○○、乙○○三人，共同基於同前意圖為自己不法所有之犯意聯絡，由廖文獻於九
    十一年二月十八日二十一時許，在臺南縣東山鄉東河村牛稠子農田以廖文獻所有
    鴿網一張架設捕網，於翌日（即九十一年二月十九日）網獲癸○○、辛○○、戊○○所有在其管領中而從各地放飛途經該處之賽鵨（癸○○所有二隻、辛○○所
    有二隻、戊○○所有二隻）共六隻，廖文獻與丙○○、乙○○聯絡後，三人於同
    日十時三十八分許前往該處，推由丙○○、乙○○下手竊取遭網捕之賽鴿，廖文
    獻則在現場附近擔任把風之工作時，為警當場先查獲丙○○、乙○○，並扣得放
    置於地上已用小網袋裝取之上開賽鴿六隻及鴿網一張，再循線將廖文獻逮捕，並
    另扣得廖文獻所有竊鴿所用之小網袋二十四個及上開行動電話。
二、案經臺南縣警察局白河分局報請臺灣臺南地方法院檢察署檢察官偵查起訴。
    理  由
一、訊據被告廖文獻固坦承以電話向鴿主壬○○、丁○○、己○○聯絡，要求依指示
    匯入款項，再將賽鴿放回之事實（見本院卷第二二頁），惟矢口否認有何竊盜及
    恐嚇取財之犯行，辯稱：伊所有之鴿子遭不詳姓名年籍之男子網走，該不詳姓名
    年籍之男子要伊將壬○○、丁○○、己○○所有之鴿子一起贖回，始願意將伊所
    有之鴿子放回，伊乃依其指示，與該名男子見面，一手交錢、一手取鴿，而將壬○○、丁○○、己○○所有之鴿子一起贖回，伊再依鴿子腳環上之電話號碼向壬○○、丁○○、己○○索取贖回之費用，壬○○、丁○○、己○○所有之鴿子並
    非伊自行設網竊取；九十一年二月十八日二十一時許，伊雖有在該處架網，但是
    要網取斑鳩，無意中網獲癸○○、辛○○、戊○○所有之上開鴿子，伊並未竊盜
    云云。訊據被告丙○○、乙○○亦矢口否認有何竊盜犯行，被告丙○○辯稱：被
    告廖文獻打電話要伊至現場，但未說明是何事，伊到達現場時，看到鴿子在網內
    掙扎，就把網子割破，順手將鴿子取下用飼料袋將鴿子裝起來時，即為警查獲；
    被告乙○○則辯稱：伊只坐在旁邊，未竊取鴿子云云。經查：
  (一)被告廖文獻架網竊鴿，而以電話向鴿主恐嚇贖款部分：
    1.被告廖文獻於右揭時地架網竊取被害人壬○○、丁○○、己○○所有之賽鴿各
      一雙，並於得手後，依賽鴿腳環上之電話，向被害人壬○○、丁○○、己○○
      恐嚇贖款之事實，業據被告廖文獻於警訊中供承：伊以自己所使用之0000
      000000號行動電話、（○六）0000000號住宅電話或公共電話，
      打電話向鴿主聯絡，告知伊已收回其等所有之鴿子，問鴿主要如何處理，伊先
      開價每隻鴿子二千五百元，鴿主若嫌太貴，也會議價，通常每隻鴿子的價格都
      在一千五百元至二千五百元之間，伊確定鴿主已將款項匯入伊兒子廖偉傑於新
      營市太子宮郵局開立之局號0000000號、帳號0000000號之帳戶
      內後，才將鴿子放走，用以向鴿主勒贖之鴿子都是伊架設尼龍網竊取的等情（
      見警卷）；及於偵查中供承：九十一年二月十八日開始抓三隻鴿子，但已放回
      去，收到贖款六千多元，錢是匯入伊兒子廖偉傑之帳戶等情（見偵查卷第一二
      頁反面、第三○頁反面）不諱；且被告廖文獻於內勤檢察官訊問時供稱其於警
      訊中所述實在（見偵查卷第一二頁反面），嗣於本院調查時亦供陳其於警訊時
      未被刑求、恐嚇，其於警訊及偵查中均有實在陳述（見本院卷第二○頁）等情
      ，足見被告廖文獻於警訊及偵查中之自白，係本於其自由意志所為之任意性自
      白，而得採為被告廖文獻犯罪之積極證據。又其上開供述，與被害人壬○○於
      警訊中陳稱：歹徒於九十一年二月十八日十三時許打電話與伊聯絡，告知伊所
      有賽鴿在其手裡，伊問歹徒要多少錢，歹徒說要二千五百一十元，伊問明帳號
      後就將二千五百一十元匯入歹徒指明之帳戶，依常情倘未將款項匯入帳戶，歹
      徒就不會將賽鴿放回來等語（見偵查卷第一九頁反面至第二○頁）；被害人丁○○於警訊中陳稱：歹徒於九十一年二月十八日十一時打電話與伊聯絡，告知
      伊所有賽鴿在其手裡，每隻鴿子要二千五百元，伊向歹徒討價還價，表明給付
      一千五百元，歹徒應允，但告知倘伊未依指示匯款，賽鴿就不還伊，之後即告
      知匯款帳戶等語（見偵查卷第二二頁反面至第二三頁）；以及被害人己○○於
      警訊中陳稱：歹徒打電話與伊聯絡，告知伊所有賽鴿在其手裡，每隻鴿子要二
      千五百元才要放回，伊表明給付二千三百元，歹徒就告知匯款帳戶，伊至郵局
      匯入上開款項後，歹徒才將賽鴿放回等語（見偵查卷第二五頁反面至第二六頁
      ）互核觀之，均大致相符，並有被害人壬○○、丁○○、己○○所提出之郵政
      國內匯款執據各一紙在卷可稽（見偵查卷第二一、二四、二七頁），足見被告
      廖文獻上開於警訊及偵查中之自白，核與事實相符，應堪採信。
    2.至被告廖文獻嗣於本院審理中雖以前揭情詞置辯，然未能提出交付鴿子之男子
      姓名、年籍或其他資料供本院調查，以實其說；復衡諸常情，網鴿勒贖因涉及
      犯罪，行為人無不隱匿其長相，避免因而被警方追緝，故大都以電話聯絡後，
      待取得贖金，即將賽鴿放回，應無與被告廖文獻約定會面，一手交錢、一手取
      鴿之可能，是被告廖文獻上開係自他人手中贖回被害人壬○○、丁○○、己○○所有之賽鴿，因而向被害人壬○○、丁○○、己○○索取贖款之辯解，與常
      情不符，顯係事後卸責之詞，不足採信。
  (二)被告廖文獻、丙○○、乙○○三人共同竊取賽鴿之部分：
    1.前揭被告廖文獻夥同被告丙○○、乙○○三人於上開時地共同竊取被害人癸○○、辛○○、戊○○所有之賽鴿共六隻之事實，業據被告廖文獻於警訊及偵查
      中供承：扣案鴿網一張係伊於九十一年二月十八日二十一時許前往上開處所架
      設，九十一年二月十九日早上賽鴿落網時，則由丙○○、乙○○二人出手將落
      網之賽鴿取下，丙○○並以電話聯絡伊拿小網袋給他們裝竊取之賽鴿，之前伊
      都是自己一人竊取賽鴿，直至查獲當次才找丙○○、乙○○二人共同竊鴿等情
      不諱（見警卷及偵查卷第一二頁反面及第一三頁）；又被告丙○○於警訊中供
      承：現場查獲之六隻賽鴿係伊與廖文獻、乙○○三人共同竊取之賽鴿，由廖文
      獻至該處架網，查獲當日早上廖文獻打電話要伊去現場幫忙抓鴿子，伊就找乙○○一起過去幫忙，伊在抓落網之鴿子時，乙○○在旁觀看等語（見警卷），
      其於偵查中亦供承：伊於九十一年二月十九日與廖文獻去網鴿，網到六隻鴿子
      ，當時廖文獻打電話給伊，要伊至網鴿處看看，伊就找乙○○陪伊去，伊到現
      場時看到網子上中了六隻鴿子，伊才將鴿子放下來，即為警查獲等語（見偵查
      卷第一三頁、第三○頁反面）；且被告乙○○於警訊及偵查中亦供承：伊於查
      獲當日是第一次竊取賽鴿，由廖文獻架設鴿網竊鴿，丙○○邀伊共同前往該處
      幫忙，伊在旁觀看丙○○竊取被鴿網網住之賽鴿，即為警查獲等語（見警卷及
      偵查卷第一三頁）；參以被告三人於內勤檢察官訊問時供稱其等於警訊中所述
      實在（見偵查卷第一二頁反面），嗣於本院調查時亦供陳其等於警訊時未被刑
      求、恐嚇，其等於警訊及偵查中均有實在陳述（見本院卷第二○、二六頁）等
      情，復經本院依職權勘驗被告丙○○、乙○○二人之警訊錄音帶結果，核與該
      二份警訊筆錄記載之內容相符，有本院九十一年九月十三日勘驗筆錄可按（見
      本院卷第三○頁），足見被告三人於警訊及偵查中之自白，係本於其自由意志
      所為之任意性自白，而得採為被告三人犯罪之積極證據。又將被告三人於警訊
      及偵查中之供詞及被害人癸○○、辛○○、戊○○於警訊中之指述相互參證觀
      之，大致上均相符合；此外，復有贓物認領保管單三份、現場照片八張附卷可
      佐（見警卷）及當場查獲之鴿網一張、小網袋二十五個扣案可資佐證，足見被
      告三人於警訊及偵查中所為共同竊鴿之上開自白，核與事實相符，應堪採信。
    2.至被告三人嗣於本院審理中雖各以上揭情詞置辯；惟查：當日警方是接到賽鴿
      協會之人員報案稱有人在查獲地點架網，報案人並稱其在查獲地點監視，有看
      到三人在該處附近二、三百公尺處左右停車，其中一人下車在灌溉水道河堤邊
      把風，因如果有人要去架網的地方，就一定會經過該處，另二人則躲在架網旁
      之小草棚裏，準備抓鴿子，接受報案之庚○○警員、甲○○警員即與報案人一
      同趕往現場，庚○○警員與甲○○警員至現場探勘時，看到一輛自小客車停在
      灌溉水道河堤邊，就停車讓甲○○警員先下車去找把風之人，庚○○警員則與
      報案人繼續開車往裏面進去，到了架網處，由庚○○警員與報案人一同查獲被
      告丙○○、乙○○，並在草棚內地上扣得已用紅色小網袋裝起來放置在地上之
      六隻賽鴿、鴿網一張，甲○○警員則是在河堤上查獲被告廖文獻，並經被告廖
      文獻以車鑰匙打開上開自小客車之後車廂後，在該自小客車之後車廂內扣得小
      網袋二十四個等情，業據證人即現場查獲警員庚○○、甲○○於本院調查時證
      述明確（見本院卷第三六至三八頁及第四六頁），是以被告丙○○既於本院供
      稱其係因看到鴿子在網上掙扎才順手取下鴿子，則其取下鴿子時，應即刻將鴿
      子放走，然其竟未將鴿子放走，反將網上六隻鴿子放入小網袋內，且依現場查
      獲警員之前開證述，當時被告丙○○非但將上開落網之六隻賽鴿放入網內，尚
      且在該處等待其他途經該處之賽鴿落網，足見其係基於竊取之意，而取下上開
      賽鴿，至為灼然；且被告三人倘係要網斑鳩，而非意欲網他人所有之賽鴿，則
      其等見到落網者係他人所有之賽鴿時，即應將賽鴿放回，而非將賽鴿放入事先
      準備好之小網袋內，益見被告廖文獻辯稱其係架網欲網斑鳩云云，委無足採；
      又被告廖文獻被查獲時既在其架網處附近，有現場查獲警員庚○○所畫現場圖
      一件在卷可稽（見本院卷第五○頁），是倘其非夥同被告二人共同竊取而由其
      在旁把風，其大可自行前往取下網鴿，益見被告三人確係共同在查獲地點網鴿
      無誤。
  (三)綜上所陳，足認被告三人上開所辯，均無法推翻卷內對其不利之積極證據，本案
    事證明確，被告三人犯行均堪認定，自應依法論科。
二、核被告廖文獻所為，係犯刑法第三百二十條第一項之普通竊盜罪、第三百二十一
    條第一項第四款之加重竊盜罪及刑法第三百四十六條第一項之恐嚇取財罪；被告
    丙○○、乙○○所為，均係犯刑法第三百二十一條第一項第四款之加重竊盜罪。
    被告廖文獻、丙○○、乙○○三人所犯加重竊盜罪，有犯意之聯絡及行為之分擔
    ，為共同正犯。被告廖文獻先後多次竊盜及恐嚇取財犯行，各時間緊接，手法相
    似，犯罪構成要件相同，顯係基於概括犯意為之，均應依連續犯規定論以一罪，
    竊盜部分並應論以情節較重之加重竊盜罪論處，且均加重其刑；又被告廖文獻所
    犯上開二罪間，有方法目的之牽連關係，為牽連犯，應從一重之恐嚇取財罪論處
    。爰審酌被告三人之品行、犯罪動機、手段及其等年壯力強不思以正途賺取金錢
    ，隨意竊取他人財物，毫無他人所有物之概念，且被告廖文獻竊鴿取贖對於賽鴿
    飼主造成損害，影響社會治安甚鉅，暨其等犯罪後態度等一切情狀，各量處如主
    文所示之刑。又扣案之0000000000號行動電話（含ＳＩＭ卡）一支行
    動電話係被告廖文獻所有，供其向鴿主勒贖財物之用，業據被告廖文獻於警訊及
    本院調查時供明在卷（見警卷及本院卷第一九頁），爰依刑法第三十八條第一項
    第二款之規定，於被告廖文獻所犯之罪項下諭知沒收；另扣案之鴿網一張、小網
    袋二十五個係被告廖文獻所有，供被告廖文獻、乙○○、丙○○三人共同竊鴿所
    用之物，業據被告廖文獻於警訊及本院調查時供明在卷（見警卷及本院卷第一九
    頁），爰併依刑法第三十八條第一項第二款之規定宣告沒收。至扣案之郵局金融
    卡一張係被告之子廖偉傑所有，並非被告所有，自無庸宣告沒收。
據上論斷，應依刑事訴訟法第二百九十九條第一項前段，刑法第二十八條、第五十六
條、第三百二十一條第一項第四款、第三百四十六條第一項、第五十五條、第三十八
條第一項第二款，罰金罰鍰提高標準條例第一條前段，判決如主文。
本案經檢察官盧駿道到庭執行職務。
中      華      民      國    九十一    年     十一     月     十三     日
                                  臺灣臺南地方法院刑事第五庭
                                      審判長法  官  蘇  清  水
                                            法  官  張  瑛  宗
                                            法  官  林  欣  玲
右正本證明與原本無異。
如不服本判決，應於判決送達後十日內，向本院提出上訴狀。
                                            書記官  莊  淑  雅
中      華      民      國    九十一    年     十一     月     十三     日
附錄本案論罪科刑法條全文：
刑法第三百二十一條第一項
犯竊盜罪而有左列情形之一者，處六月以上、五年以下有期徒刑：
一  於夜間侵入住宅或有人居住之建築物、船艦或隱匿其內而犯之者。
二  毀越門扇、牆垣或其他安全設備而犯之者。
三  攜帶兇器而犯之者。
四  結夥三人以上而犯之者。
五  乘火災、水災或其他災害之際而犯之者。
六  在車站或埠頭而犯之者。
刑法第三百四十六條第一項
意圖為自己或第三人不法之所有，以恐嚇使人將本人或第三人之物交付者，處六月以
上五年以下有期徒刑，得併科一千元以下罰金。
